臺灣基隆地方法院宣示判決筆錄　　　　　　　　　　九十一年度基簡字第五七五號
　　原　　　告　龍觀天下公寓大廈管理委員會
　　法定代理人　乙○○
　　訴訟代理人　甲○○
　　　　　　　　丙○○
　　被　　　告　丁○○
右當事人間九十一年度基簡字第五七五號給付管理費事件於中華民國九十一年十一月
十五日下午四時零分在本院民事第七法庭公開宣示判決出席職員如左：
　　　　　　　　法　　　官　陳湘琳
　　　　　　　　法院書記官　黃致祥
　　　　　　　　通　　　譯　吳涴鈺
朗讀案由兩造均未到法官朗讀主文宣示判決，並諭知將判決主文、所裁判之訴訟標的
及其理由要領，記載於後：
    主　　　文
被告應給付原告新臺幣伍拾萬零肆仟元，及自民國九十一年七月九日起至清償日止，
按週年利率百分之五計算之利息。
原告其餘之訴駁回。
訴訟費用由被告負擔十分之九，餘由原告負擔。
    事實及理由要領
一、原告原請求被告給付新臺幣（下同）三十五萬九千四百元，於起訴狀繕本送達後
    ，擴張為請求五十六萬一千六百元，依民事訴訟法第二百五十五條第一項第三款
    之規定，並無不合，先予敘明。
二、原告起訴主張其為雲林縣斗六市○○路一九九之一巷八之十八號十樓龍觀天下公
    寓大廈依法成立並經向主管機關報備之管理委員會，被告係龍觀天下公寓大廈之
    住戶，其所有之建物門牌號碼為雲林縣斗六市○○路一九九之一巷八之十七號一
    樓、三樓、十一樓、十四樓、八之十八號一樓（於民國九十一年七月二十六日以
    買賣為原因移轉登記予鄭秀姿）、二樓（於九十一年六月三日以買賣為原因移轉
    登記予黃麗蘭）、五樓（於九十一年三月二十八日以買賣為原因移轉登記予張文
　　齡）、十二樓（於九十一年三月二十八日以買賣為原因移轉登記予鄭應）、八
　　之十九號六樓、八之二十號一樓、六樓、七樓（於九十一年四月二十六日以買賣
　　為原因移轉登記予劉瓊英）。依龍觀天下住戶公約之規定，區分所有權人應繳交
　　管理費，大樓之管理費於八十八年六月前每戶為一千二百元，八十八年七月起則
　　為一千五百元，被告目前尚積欠原告八十六年七月份至八十八年六月份共二十
　　四個月管理費合計三十四萬五千六百元（每月管理費一千二百元乘以二十四個月
　　乘以十二戶）、八十八年七月份至八十九年六月份共十二個月管理費合計二十
　　一萬六千元（每月管理費一千五百元乘以十二個月乘以十二戶），總計五十六萬
　　一千六百元，已逾二期以上，迭經催討，被告均未置理，為此訴請被告如數給付
　　等語。
三、被告對其自八十六年十一月三日起至八十九年六月止登記為上開十二戶房屋之所
    有權人並不爭執，惟抗辯原告之前阻止其將房屋出租或出賣予他人，故無能力給
    付管理費，且上開房屋均無人居住，應減少收費，不應命被告繳納全額管理費等
    語。
四、原告主張其為雲林縣斗六市○○路一九九之一巷八之十八號十樓龍觀天下公寓大
    廈依法成立並經向主管機關報備之管理委員會，被告係龍觀天下公寓大廈之住戶
    ，其至八十九年六月止尚登記為雲林縣斗六市○○路一九九之一巷八之十七號一
    樓等十二戶房屋之所有權人，依該社區住戶規約之規定及管理委員會議之決議，
    區分所有權人應按月繳納管理費，於八十八年六月前大樓每戶為一千二百元，八
    十八年七月起則為一千五百元之事實，業據原告提出被告之建物登記謄本、公寓
    大廈管理組織報備證明、住戶公約等件為證，且為被告所不爭執，堪信屬實。至
    原告主張被告積欠自八十六年七月份至八十九年六月份之管理費未繳，然被告係
    於八十六年十一月三日始因買賣經登記為龍觀天下公寓大廈之住戶，有前開建物
    登記謄本在卷可稽，被告於八十六年十一月三日之前既非區分所有權人，依該社
    區住戶公約之規定即不負有向原告繳交管理費之義務，故原告主張被告負有繳納
    八十六年七月份至八十六年十月份之管理費義務一節，不足採信。
五、被告雖以原告之前阻止其將房屋出租或出賣予他人，故無能力給付管理費，且上
    開房屋均無人居住，應減少收費，不應命被告繳納全額管理費等語，作為抗辯。
　　惟查：(一)被告抗辯原告之前阻止其將房屋出租或出賣予他人一節，為原告所否認
　　，被告復未舉證以實其說，顯不足採。又按公寓大廈之公共基金應設專戶儲存，
　　並由管理負責人或管理委員會負責管按公寓大廈之公共基金應設專戶儲存，並由
　　管理負責人或管理委員會負責管理，其運用應依區分所有權人會議之決議為之，
　　公寓大廈管理條例第十八條第三項定有明文，由此可知公寓大廈之管理費等公共
　　基金，係依區分所有權人會議決議之用途作為公寓大廈共同使用，管理委員會僅
　　係管理機關，並未取得公共基金之所有權。而公寓大廈管理委員會之組織及選任
　　應於規約中定之；管理委員、主任委員、及管理負責人任期為一年；管理委員會
　　應向區分所有權人會議負責，並向其報告會務，同法第二十七條第一項、第二項
　　、第三十六條亦規定甚明。是管理委員會或管理委員既有執行區分所有權人會議
　　決議之責，且向區分所有權人會議負責，倘其執行職務不當，自得以區分所有權
　　人會議決議加以解任改選之，至於管理費係作為公寓大廈共同使用，已如前述，
　　自不得任由區分所有權人以管理委員會執行職務不當為由拒繳管理費。(二)被告既
　　登記為龍觀天下公寓大廈之區分所有權人，依住戶公約之規定及管理委員會議之
　　決議，不論是否實際居住，即有繳納管理費之義務，被告欠繳管理費期間並無未
　　居住者得減少收取管理費之決議，被告以未居住為由，不應繳納全額管理費之抗
　　辯，為無理由。
六、從而，原告請求被告給付自八十六年十一月起至八十九年六月止之管理費合計五
    十萬四千元，及自起訴狀繕本送達翌日即九十一年七月九日起至清償日止，按週
    年利率百分之五計算之法定遲延利息，為有理由，應予准許；逾上開範圍之請求
    並無理由，不應准許。
中　　　華　　　民　　　國　　九十一　　年　　　十一　　月　　　十五　　日
~B臺灣基隆地方法院基隆簡易庭
~B　　法　　　官　陳湘琳
右正本證明與原本無異。
對於本判決如有不服，應於收受送達後二十日內向本院提出上訴書狀，上訴於本院合
議庭，並按他造當事人之人數附俱繕本。
中　　　華　　　民　　　國　　九十一　　年　　　十一　　月　　　二十　　日
~B    法院書記官  黃致祥
